fr: Type de pompe à vélo: Gonfleur CO2; Double action; Électrique; À pied; À pédale; Montage sur cadre; À main; Mini; Suspension; Autre
es: Tipo de bomba de bicicleta: Inflador de CO2; Doble acción; Eléctrico; De suelo; De pie; Montado en el cuadro; De mano; Mini; Para suspensión; Otro
pt-PT: Tipo de bomba da bicicleta: Insuflador de CO2; Dupla ação; Elétrica; Chão; Pé; Montada no quadro; Mão; Mini; Suspensão; Outros
lt-LT: Dviračių pompos tipas: CO2 pompa; Dvigubo veikimo; Elektrinė; Pastatoma; Kojinė; Tvirtinama prie rėmo; Rankinė; Mini; Amortizatorių; Kita
pl: Typ pompki do roweru: Pompka na naboje CO2; O podwójnym działaniu; Elektryczna; Podłogowa/stacjonarna; Nożna; Mocowana do ramy; Ręczna; Mini; Do amortyzatorów; Inne
hr-HR: Vrsta pumpe za bicikl: Pumpa na CO2; Dvostrukog djelovanja; Električna; Podna; Nožna; Za montažu na okvir; Ručna; Mini; Za suspenziju; Ostalo
sl-SI: Vrsta tlačilke za kolo: Tlačilka na CO2; Z dvojnim delovanjem; Električna; Stoječa; Nožna; Za namestitev na okvir; Ročna; Mini; Za vzmetenje; Drugo
th: ประเภทปั๊มลมจักรยาน: สูบ CO2; ดับเบิลแอคชั่น; ไฟฟ้า; สูบตั้งพื้น; สูบเท้าเหยียบ; ติดตั้งบนเฟรม; สูบมือ; มินิ; สูบโช้ค; อื่นๆ
ru: Тип велосипедного насоса: CO2-насос; Двойного действия; Электрический; Напольный; Ножной; С креплением на раму; Ручной; Мини-насос; Для амортизаторов; Другое
sv: Typ av cykelpump: CO2-pump; Dual-action; Elektrisk; Golv; Fot; Rammonterad; Hand; Mini; Dämparpump; Övrigt
vi: Loại bơm xe đạp: Bơm CO2; Tác động kép; Điện; Bơm đứng; Bơm chân; Gắn khung; Bơm tay; Mini; Bơm phuộc; Khác
ro-RO: Tipul pompei de bicicletă: Pompă CO2; Dublă acțiune; Electric; De podea; De picior; De cadru; De mână; Mini; Pentru suspensii; Altele
pt-BR: Tipo de bomba de bicicleta: Inflador de CO2; Dupla ação; Elétrica; De chão; De pé; Montada no quadro; De mão; Mini; De suspensão; Outro
da: Cykelpumpetype: CO2-pumpe; Dobbeltvirkende; Elektrisk; Gulvpumpe; Fodpumpe; Stelmonteret; Håndpumpe; Minipumpe; Dæmperpumpe; Andet
tr: Bisiklet tahrik türü: CO2 şişirici; Çift etkili; Elektrikli; Zemin; Ayak; Kadroya monte; El; Mini; Süspansiyon; Diğer
el: Τύπος αντλίας ποδηλάτου: Τρόμπα αμπούλας CO2; Διπλής ενέργειας; Ηλεκτρική; Δαπέδου; Ποδιού; Σκελετού; Χειρός; Μίνι; Αναρτήσεων; Άλλη
en: Bicycle pump type: CO2 inflator; Dual-action; Electric; Floor; Foot; Frame-mounted; Hand; Mini; Suspension; Other
cs: Typ cyklistické pumpičky: Hustilka na CO2; Dvoučinná; Elektrická; Dílenská (podlahová); Nožní; Na rám; Ruční; Mini; Na vidlice/tlumiče; Jiné
zh-TW: 自行車打氣筒類型: CO2 打氣筒; 雙向; 電動; 直立式; 腳踏式; 車架安裝; 手動; 迷你; 避震; 其他
zh-CN: 自行车打气筒类型: CO2 充气筒; 双向打气; 电动; 立式打气筒; 脚踏式; 车架安装式; 手持式; 迷你型; 避震打气筒; 其他
bg-BG: Тип помпа за велосипед: За CO2 патрони; С двойно действие; Електрическа; Подова; Крачна; За рамка; Ръчна; Мини; За амортисьори; Други
nb: Type sykkelpumpe: CO2-pumpe; Dobbeltvirkende; Elektrisk; Gulv; Fot; Rammemontert; Hånd; Mini; Demperpumpe; Annet
hu: Kerékpárpumpa típusa: CO2-pumpa; Kétutas; Elektromos; Műhelypumpa; Lábpumpa; Vázra szerelhető; Kézipumpa; Mini; Teleszkóppumpa; Egyéb
fi: Polkupyörän pumpputyyppi: CO2-täyttölaite; Kaksitoiminen; Sähkökäyttöinen; Lattiapumppu; Jalkapumppu; Runkoon kiinnitettävä; Käsipumppu; Mini; Iskunvaimenninpumppu; Muu
nl: Type fietspomp: CO2-pomp; Dual-action; Elektrisch; Vloerpomp; Voetpomp; Framepomp; Handpomp; Minipomp; Demperpomp; Anders
ja: 自転車ポンプタイプ: CO2インフレーター; デュアルアクション; 電動; フロア; フット; フレームマウント; ハンド; ミニ; サスペンション; その他
de: Fahrradpumpentyp: CO2-Pumpe; Dual-Action; Elektrisch; Standpumpe; Fußpumpe; Rahmenpumpe; Handpumpe; Minipumpe; Dämpferpumpe; Sonstige
sk-SK: Typ pumpy na bicykel: Hustilka na CO2; Dvojčinná; Elektrická; Stojanová; Nožná; Na rám; Ručná; Mini pumpa; Na odpruženie; Iná
ko: 자전거 펌프 유형: CO2 인플레이터; 듀얼 액션; 전기; 스탠드형; 발펌프; 프레임 장착형; 손펌프; 미니; 서스펜션; 기타
it: Tipo di pompa per bicicletta: Gonfiatore CO2; A doppia azione; Elettrica; Da pavimento; A pedale; Da telaio; A mano; Mini; Per sospensioni; Altro